【裁判字號】    92,交易,168
【裁判日期】    920416
【裁判案由】    公共危險等
【裁判全文】
臺灣板橋地方法院刑事判決                        九十二年度交易字第一六八號
    公  訴  人  臺灣板橋地方法院檢察署檢察官
    被      告  乙○○
右列被告因公共危險等案件，經檢察官提起公訴（九十一年度偵字第二二Ｏ二九號）
，本院判決如左：
    主  文
乙○○服用酒類，不能安全駕駛動力交通工具而駕駛，處拘役伍拾日，如易科罰金以
參佰元折算壹日。
被訴過失傷害罪嫌部分，公訴不受理。
被訴肇事逃逸罪嫌部分，無罪。
    事  實
乙○○明知酒後不能駕駛動力車輛，仍於民國（下同）九十一年十月二日晚上八時許
，在臺北縣蘆洲市○○路三二三巷一七五號附近某卡拉ＯＫ店服用酒類後，在不能安
全駕駛動力車輛情形下，於晚間九時四十分許，騎乘車牌號碼ＦＶＯ─四九三號重機
車，由臺北縣蘆洲市○○路三二三巷一七五號前欲橫越至對面其公司，因疏未注意，
與騎乘車牌號碼ＦＣ三─八八三號重機車直行之甲○○發生碰撞，自首後為警查獲（
呼氣中酒精濃度達每公升０．九二毫克），經偵查起訴。
    理  由
一、右揭事實，有呼氣中所含酒精濃度測試報告、舉發違反道路交通管理事件通知單
    、道路交通事故調查報告表、臺北縣政府警察局蘆洲分局交通分隊處理交通事故
    現場測繪草圖及照片十二幀在卷可稽，並據被告乙○○坦承酒醉駕車之行為不諱
    ，其自白應與事實相符，本件事證明確，被告犯行足堪認定。
二、被告係犯刑法第一百八十五條之三服用酒類不能安全駕駛動力交通工具而駕駛罪
    。被告於九十一年十月二日在場，惟向警方否認酒醉駕車之事實，辯稱是「紅猴
    」騎車載伊，發生事故後，紅猴逃逸，伊留在現場照顧被害人甲○○云云，當時
    警方尚不確定被告是否有酒醉駕車並肇事之行為，故將被告列為關係人處理，有
    同日警詢筆錄、交通事故駕駛人是否自首調查表可參，嗣被告於十月三日至臺北
    縣政府警察局蘆洲分局交通分隊，對於未發覺之罪自首，而受裁判，爰依刑法第
    六十二條前段減輕其刑。爰審酌被告之犯罪動機、呼氣中酒精濃度，及犯罪後自
    首，坦承犯行，態度尚佳等一切情狀，量處如主文所示之刑，並諭知易科罰金之
    折算標準。
三、公訴意旨另以：被告乙○○騎乘機車，疏於注意，與甲○○之機車發生碰撞，致
    甲○○人車倒地，受有頸部鈍挫傷、右手臂挫傷、右膝挫傷皮下瘀青、右手腿燙
    傷、右腰挫傷皮下瘀血等傷害，因認被告涉犯刑法第二百八十四條第一項前段之
    過失傷害罪嫌。按告訴乃論之罪，告訴人於第一審辯論終結前得撤回其告訴，又
    告訴經撤回者，應諭知不受理之判決，刑事訴訟法第二百三十八條第一項、第三
    百零三條第三款分別定有明文。又刑法第二百八十四條第一項之過失傷害罪，依
    同法二百八十七條之規定，係告訴乃論之罪，業經告訴人甲○○具狀撤回告訴，
    有撤回告訴狀、和解書可參，爰依首揭說明及刑事訴訟法第三百零七條之規定，
    不經言詞辯論，逕為諭知不受理之判決。
四、公訴意旨另以：被告乙○○為依法負有救助義務之人，理應將甲○○送醫救治並
    為保護之處置，惟其見狀竟未下車查看，即置甲○○於不顧而逃逸，係涉犯刑法
    第一百八十五條之四肇事逃逸罪嫌。然查：被告否認有何肇事逃逸之行為，辯稱
    ：我一直留在現場，警方到場時我也在，我並且陪被害人去醫院等語，又警方到
    達現場時，被告確實在場乙節，有交通事故駕駛人是否自首調查表在卷可稽，其
    上載明：「警方到達現場，肇事人不承認是肇事人，警方列關係人，肇事人隔天
    到本分隊承認是肇事人」，顯見被告確實留在現場，並未有肇事逃逸之行為，此
    部份犯嫌不足，應為無罪之諭知。
據上論斷，應依刑事訴訟法第三百零三條第三款、第三百零七條、第二百九十九條第
一項前段、第三百零一條，刑法第一百八十五條之三、第六十二條前段、第四十一條
第一項前段，罰金罰鍰提高標準條例第一條前段、第二條，判決如主文。
本案經檢察官林俊峰提起公訴，檢察官許景森到庭執行職務。
中      華      民      國    九十二    年      四      月     十六     日
                                          法  官    蕭  一  弘
右正本證明與原本無異。
如不服本判決，應於判決送達後十日內，向本院提出上訴狀。
                                          書記官    郭  玉  芬
中      華      民      國    九十二    年      四      月     十六     日
附錄法條
刑法第一百八十五條之三：
服用毒品、麻醉藥品、酒類或其他相類之物，不能安全駕駛動力交通工具而駕駛者，
處一年以下有期徒刑、拘役或三萬元以下罰金。


司法院資訊處製作；財團法人民間司法改革基金會備份。
